臺灣高等法院臺南分院刑事判決
上　訴　人
即　被　告　甲○○
上列上訴人因竊盜案件，不服臺灣臺南地方法院94年度易字第56
6號中華民國94年7月27日第一審判決（起訴案號：臺灣臺南地方
法院檢察署94年度偵字第7029號），提起上訴，本院判決如下：
    主      文
上訴駁回。
    事      實
一、甲○○前因違反肅清煙毒條例案件，於民國 (下同)八十七
    年四月二十二日，經本院以八十七年度上訴字第三八０號刑
    事判決判處有期徒刑三年四月確定，於八十九年六月十九日
    假釋付保護管束出監，並於九十年十一月十八日縮刑假釋期
    滿，未經撤銷以已執行論。詎其仍不知悔改，因缺錢可資花
    用，竟基於意圖為自己不法所有之犯意，於九十四年五月二
    十七日早上六時許，攜帶客觀上足對人之生命、身體及安全
    構成威脅，具有危險性可供凶器使用之螺絲起子、活動扳手
    、鐵撬各一支，進入臺南市○○路○段二七０巷四二弄七號
    無人居住之住宅內（該屋為乙○○所有，於九十四年一月份
    起即搬離該屋），而於同日凌晨六時三十分許徒手竊取乙○
    ○所有電線一條，得手後欲離去之際，為巡邏員警發現而當
    場查獲，並扣得電線一條（已發還乙○○）及螺絲起子、活
    動扳手與鐵撬各一支。
二、案經臺南市警察局第六分局報告臺灣臺南地方法院檢察署檢
    察官偵查後聲請以簡易判決處刑。
    理      由
一、訊據上訴人即被告於本院審理中否認有竊盜犯行，並辯稱「
    那間房子沒有門也是空房，我是進到屋內檢銅線而已」云云
    ，惟查上揭犯罪事實，業據被告甲○○於警詢及偵查中供述
　　在卷，並於原審審理時坦承不諱，核與被害人乙○○於警詢
  　指訴之情節大致相符。此外，並有臺南市警察局第六分局扣
    押物品目錄表一紙、臺南市警察局第六分局贓物認領保管單
    一紙及查獲現場暨扣押物照片七幀附卷（詳警卷第十一頁、
    第十二頁、第十五頁至第十八頁）可稽，復有失竊鐵線一條
    及螺絲起子、活動板手與鐵撬各一支扣案可資佐證。綜上所
    查，被告有竊盜之犯行，已彰彰明甚，其所辯純係飾卸之詞
    ，不足採信，本件事證明確，被告犯行洵堪認定。
二、按刑法第三百二十一條第一項第三款之攜帶兇器加重竊盜罪
    ，係以行為人攜帶兇器竊盜為其加重條件，此所謂兇器，其
    種類並無限制，凡客觀上足對人之生命、身體、安全構成威
    脅，具有危險性之兇器均屬之，且祇須行竊時攜帶此種具有
    危險性之兇器為已足，並不以攜帶之初有行兇之意圖或為被
    告所有為必要；攜帶兇器之加重竊盜罪，祇以攜帶為已足，
    原非以使用為必要（最高法院七十九年度台上字第五二五三
    號判例、五十一年台上字第二二八九號判決可資參照）。查
    扣案螺絲起子、活動扳手、鐵撬，均為鐵製品，其形狀或有
    銳角或有鈍角，倘用以行兇，足以對人之生命、身體造成傷
    害，依社會通常觀念可作為兇器使用，自屬兇器無訛。另被
    告甲○○於行竊時，雖僅攜帶該螺絲起子、活動扳手、鐵撬
    ，而未以該螺絲起子、活動扳手、鐵撬做為行竊之工具而使
    用之，惟依前開說明，仍無礙其攜帶兇器加重竊盜罪之成立
    。故核被告所為，係犯刑法第三百二十一條第一項第三款之
    攜帶兇器加重竊盜罪。又被告前因違反肅清煙毒條例案件，
　　於八十七年四月二十二日，經臺灣高等法院臺南分院以八十
  　七年度上訴字第三八０號刑事判決判處有期徒刑三年四月確
    定，於八十九年六月十九日假釋付保護管束出監，並於九十
    年十一月十八日縮刑假釋期滿，未經撤銷以已執行論，有臺
　　灣臺南地方法院檢察署刑案資料查註紀錄表及臺灣高等法院
  　被告前案紀錄表各一份在卷可按，其於五年之內再犯本件有
    期徒刑以上之罪，為累犯，依法應加重其刑。
三、原審適用刑法第三百二十一條第一項第三款、第四十七條之
    規定，並參酌被告犯罪之動機、目的、手段、竊盜所得財物
    價值甚微、智識程度、生活狀況、犯罪所生危害及犯罪後態
    度等一切情狀，量處有期徒刑七月，以資懲儆。並以扣案活
    動扳手一支為被告所有，另扣案之螺絲起子與鐵撬各一支，
    則係被告於竊案現場屋外所拾獲，並非被告所有等情，業據
    被告供明在卷（詳原審卷第十九頁），雖被告供承確有將上
    開活動扳手等物攜帶進入上址後行竊之事實，惟否認曾持上
    開活動扳手等物行竊或預備以上開活動扳手等物行竊（詳原
    審卷第十九頁、第二十頁），且上開活動扳手等物亦均非屬
    違禁物或因本件犯罪所得之物，爰均不併予宣告沒收之等情
    。本院經核其認事用法，均無不當，量刑亦稱妥適。被告上
　　訴意旨，猶執前詞，否認犯罪，為無理由，應予駁回。
據上論結，應依刑事訴訟法第368條，判決如主文。
本案經檢察官李傳來到庭執行職務。
中　　華　　民　　國　　94　　年　　10　　月　　19　　日
                  刑事第五庭　  審判長法　官  楊明章
                                      法　官  戴勝利
                                      法　官  顏基典
以上正本證明與原本無異。
不得上訴。
　　　　　　　　　　　　　　　　　　　書記官  呂嘉文
中　　華　　民　　國　　94　　年　　10　　月　　19　　日
【附錄】本判決論罪科刑法條：
刑法第三百二十一條第一項：
犯竊盜罪而有左列情形之一者，處六月以上、五年以下有期徒刑：
一、於夜間侵入住宅或有人居住之建築物、船艦或隱匿其內而犯
    之者。
二、毀越門扇、牆垣或其他安全設備而犯之者。
三、攜帶兇器而犯之者。
四、結夥三人以上而犯之者。
五、乘火災、水災或其他災害之際而犯之者。
六、在車站或埠頭而犯之者。
